臺灣板橋地方法院民事裁定　　　　　　100年度消債全字第8號
聲請人即債務人　周桂美
上列當事人因更生事件（100年度消債更字第248號），聲請保全
處分，本院裁定如下：
    主  文
聲請駁回。
    理  由
一、按法院就更生或清算之聲請為裁定前，得因利害關係人之聲
    請或依職權，以裁定為下列保全處分：一、債務人財產之保
    全處分；二、債務人履行債務及債權人對於債務人行使債權
    之限制；三、對於債務人財產強制執行程序之停止；四、受
    益人或轉得人財產之保全處分；五、其他必要之保全處分，
    消費者債務清理條例第19條第1項定有明文。又本條例第19
    條第1項第2款、第3款係基於維持債權人間之公平受償，使
    債務人有重建更生之機會，以債權人為對象，限制其行使債
    權、聲請強制執行所為之保全。是法院就更生或清算之聲請
    為裁定前，自應依債務人之財產狀況，就保全處分對債務人
    更生或清算目的達成之促進，及保全處分實施對相關利害關
    係人所生影響，兼顧債權人權益，避免債務人惡意利用保全
    處分，阻礙債權人行使權利，或作為延期償付手段之可能性
    ，綜合比較斟酌，決定有無以裁定為保全處分之必要。
二、聲請意旨略以：聲請人因不可歸責於己之事由，致履行債務
    有重大困難，且為利債務人得利用債務清理方式獲得重生之
    機會，並藉以維持債權人公平受償，爰依消費者債務清理條
    例第19條規定，請求對於本院100年1月31日板院輔100司執
    喜字第9663號、台灣士林地方法院100年4月28日士院景99司
    執富字第8583號執行命令，准予停止執行等語。
三、經查，（一）聲請人向本院聲請更生，已據受理在案（本院
    100年度消債更字第248號），惟其聲請所據理由及證據，暨
    其釋明有何因不可歸責於己之事由，致履行債務有重大困難
    情事，固據提出全國財產稅總歸戶財產查詢清單、綜合所得
    稅各類所得清單、前置協商協議書、診斷證明書、各項單據
    及法院執行命令等件為憑，本院審認尚有不足之處，爰由本
    院另行依消費者債務清理條例第8條、第9條第1項、第2項之
    規定，職權調查事證及命聲請人或關係人陳述意見。（二）
    至聲請人向本院聲請更生時，同時並為本件保全處分之聲請
    ，則聲請人本於同一之證據而為本件保全處分之聲請，同上
    說明，對聲請人有何因不可歸責於己之事由，致履行債務有
    重大困難情事，已有未足，而其就於本院裁定准否更生程序
    前有何緊急或必要情形，亦有未盡釋明之責，且亦查無對於
    聲請保全處分得於裁定前命聲請人補正上開釋明不足之規定
    。（三）再參諸強制執行法第122條規定意旨，債務人對於
    第三人之債權，本即限於非債務人及其共同生活之親屬所必
    需者，始得強制執行，若債務人及其共同生活親屬因系爭執
    行程序而無法維持基本生活，允宜循強制執行法第12條第1
    項規定聲明異議，系爭執行程序即不致造成債務人及其共同
    生活親屬無法維持基本生活，自無阻礙債務人重建更生之機
    會。是故，揆諸首開說明，聲請人聲請停止系爭執行程序，
    亦無必要。綜合以上各情，暨兼顧債權人權益考量，本院認
    債務人本件保全處分之聲請，尚無必要。至將來聲請人於更
    生事件，依本院命補正之事項補正到院後，若認仍有聲請保
    全處分之必要，自得另行檢具理由事證再行具狀聲請，附此
    敘明。
四、綜上，本件保全處分之聲請應予駁回，爰裁定如主文。
中    華    民    國   100    年    11    月    9     日
                  民事第二庭    法  官  楊志勇
以上正本證明與原本無異
如不服本裁定，應於送達後10日內向本院提出抗告狀，並應繳納
抗告費新台幣1000元。
中    華    民    國   100    年    11    月    9     日
                                書記官  連思斐